臺灣屏東地方法院刑事判決　　　　　 110年度交簡上字第35號
上　訴　人
即　被　告　蔡秀慧


上列上訴人即被告因過失傷害案件，不服本院中華民國110 年2
月24日109 年度交簡字第2657號第一審簡易判決（起訴書案號：
109 年度偵字第9777號），提起上訴，本院管轄之第二審合議庭
判決如下：
    主  文
上訴駁回。
    事實及理由
一、證據能力部分：
    按被告以外之人於審判外之陳述，雖不符前4 條（即刑事訴
    訟法第159 條之1 至之4 ）之規定，而經當事人於審判程序
    同意作為證據，法院審酌該言詞陳述或書面陳述作成時之情
    況，認為適當者，亦得為證據，刑事訴訟法第159 條之5 第
    1 項定有明文。經查，檢察官、上訴人即被告（下稱被告）
    蔡秀慧就本判決所引用下列各項屬於審判外陳述之證據，均
    同意作為證據（交簡上卷第140 頁），且本院審酌該證據作
    成情況均無不適當之情形，是依前開規定，認得作為本案證
    據。
二、本案經本院審理結果，認第一審判決認事、用法及量刑均無
    不當，應予維持，爰依刑事訴訟法第373 條規定，本判決之
    事實、證據及理由，除證據部分另補充：「被告蔡秀慧於本
    院審理時之自白」外，其餘均引用第一審判決書之記載（如
    附件）。
三、被告上訴意旨略以：被告有意願與告訴人林于婕（下簡稱告
    訴人）和解，只是告訴人不出席調解，亦未於開庭時到庭陳
    述意見，僅提出附帶民事訴訟請求48萬6787元之賠償金，然
    查，告訴人僅受有下巴2.5 公分裂傷，即主張15天無法工作
    ，要求13天工資損失26754 元，主張精神損害30萬元，並主
    張日後就醫費用、交通費用為15萬元，所開出來的條件顯不
    合理。原檢察官復曾表示擇日安排和解，然均未見傳喚兩造
    後，即收受本院簡易判決書，顯為不公，被告無前科，素行
    良好，經此教訓日後必知警惕，並有意願和解達成合理賠償
    ，請求予以宣告緩刑、無罪判決等語。經查：
（一）關於刑之量定，係實體法上賦予法院得為自由裁量之事項
      ，茍已斟酌刑法第57條各款所列情狀，而未逾越法定刑度
      ，或濫用其權限，即不得任意指摘為違法（最高法院72年
      台上字第6696號、75年台上字第7033號判決參照）。
（二）原審以被告犯罪事證明確，適用刑事訴訟法第449 條第1
      項前段、第3 項、第454 條第2 項、刑法第284 條前段、
      第62條前段、第41條第1 項前段，刑法施行法第1 條之1
      等規定，並審酌被告駕駛車輛，本應注意道路交通安全規
      則相關規定，以維行車安全，卻未遵守汽車行駛至交岔路
      口時，應遵守閃光紅燈號誌應停車再開，因而肇致本件車
      禍事故，使告訴人受有傷害之結果，所為實不足取；惟念
      及被告於本案之前，尚無經法院判處罪刑確定之前科紀錄
      ，有其臺灣高等法院被告前案紀錄表在卷足憑；復考量其
      迄今尚未與告訴人達成和解（見原審卷第19頁刑事陳報狀
      ）；兼衡其過失情節、告訴人所受傷害之程度、教育程度
      及家庭經濟狀況等一切情狀，量處如主文所示之刑，並諭
      知易科罰金之折算標準。經核其認事用法及量刑均屬妥適
      ，應予維持。
（三）被告雖因本案經本院110 年度屏簡字第179 號民事判決判
      處應賠償告訴人5 萬5738元及利息在案，有本院簡易民事
      判決1 份在卷可佐（見本院卷第123 頁），然此係告訴人
      提出民事訴訟後始得之結果，與被告主動與告訴人達成和
      解之情形尚有不同，又迄今告訴人均未能諒解被告之行為
      ，有告訴人出具之刑事陳報狀一份在卷可參（見交簡上卷
      第81至82頁），即難認對於量刑基礎有所影響。再參以被
      告於本院審理時坦承犯行，犯後態度尚稱良好，是經本院
      考量其於第二審所提之相關情事，並綜合考量本案一切量
      刑因素，認原審之裁量未逾越法律之界限，並無明顯違反
      公平原則及比例原則，亦無輕重失衡之情形。從而，被告
      上訴意旨雖以前詞指摘，然尚無理由，應予駁回。
據上論斷，應依刑事訴訟法第455 條之1 第1 項、第3 項、第
368 條、第373條，判決如主文。
本案經檢察官董秀菁、黃楷中聲請簡易判決處刑，檢察官王光傑
到庭執行職務。
　
中    華    民    國   110    年    10    月    19    日
                  刑事第五庭  審判長法  官  林鈴淑
                                    法  官  程耀樑
                                    法  官  沈婷勻
以上正本與原本無異。
不得上訴。
中    華    民    國   110    年    10    月    19    日
                                    書記官  温訓暖
【附件】
臺灣屏東地方法院刑事簡易判決       109年度交簡字第2657號
聲  請  人  臺灣屏東地方檢察署檢察官
被      告  蔡秀慧  女  民國00年0月00日生
                    身分證統一編號：Z000000000號
                    住屏東縣○○鄉○○路000巷00號
上列被告因過失傷害案件，經檢察官聲請以簡易判決處刑（109
年度偵字第9777號），本院判決如下：
    主      文
蔡秀慧犯過失傷害罪，處拘役伍拾日，如易科罰金，以新臺幣壹
仟元折算壹日。
    事實及理由
一、本院認定被告蔡秀慧之犯罪事實及證據，與檢察官聲請簡易
    判決處刑書之記載相同，茲引用之（如附件）。
二、論罪科刑
  ㈠核被告所為，係犯刑法第284 條前段之過失傷害罪。又被告
    於肇事後，在具偵查犯罪權限之機關發覺其為肇事者前，於
    警方前往現場處理時，當場承認為肇事人，並願接受裁判乙
    節，有屏東縣政府警察局道路交通事故肇事人自首情形紀錄
    表1 紙在卷可查（見警卷第17頁），堪認符合自首之要件，
    爰依刑法第62條前段規定，減輕其刑。
  ㈡爰審酌被告駕駛車輛，本應注意道路交通安全規則相關規定
    ，以維行車安全，卻未遵守汽車行駛至交岔路口時，應遵守
    閃光紅燈號誌應停車再開，因而肇致本件車禍事故，使告訴
    人林于婕受有傷害之結果，所為實不足取；惟念及被告於本
    案之前，尚無經法院判處罪刑確定之前科紀錄，此有其臺灣
    高等法院被告前案紀錄表在卷足憑；復考量其迄今尚未與告
    訴人達成和解（見本院卷第19頁刑事陳報狀）；兼衡其過失
    情節、告訴人所受傷害之程度、教育程度及家庭經濟狀況等
    一切情狀，量處如主文所示之刑，並諭知易科罰金之折算標
    準。
三、依刑事訴訟法第449 條第1 項前段、第3 項、第454 條第2
    項，刑法第284 條前段、刑法第62條前段、第41條第1 項前
    段，刑法施行法第1 條之1 第1 項，逕以簡易判決處如主文
    。
四、如不服本判決，得於判決書送達之日起20日內，以書狀敘述
    理由（須附繕本），向本庭提出上訴。
本案經檢察官董秀菁、黃楷中聲請以簡易判決處刑。
中    華    民    國   110    年    2     月    24    日
                          簡易庭      法  官  涂裕洪
以上正本證明與原本無異。
中    華    民    國   110    年    2     月    24    日
                                      書記官  黃振法
附錄本判決論罪科刑法條
刑法第284條：
因過失傷害人者，處一年以下有期徒刑、拘役或十萬元以下罰金
；致重傷者，處三年以下有期徒刑、拘役或三十萬元以下罰金。
臺灣屏東地方檢察署檢察官聲請簡易判決處刑書
                                     109年度偵字第9777號
    被      告  蔡秀慧
上列被告因過失傷害案件，業經偵查終結，認為宜以簡易判決處
刑，茲將犯罪事實及證據並所犯法條分敘如下：
        犯罪事實
一、蔡秀慧考領有普通自用小客車駕駛執照，於民國109 年9 月
    16日18時3 分許，駕駛車牌號碼000-0000號租賃小客車，沿
    屏東縣萬丹鄉新庄路由東往西方向行駛，行至同路段與泉興
    路之交岔路口時，本應注意其行向設有閃光紅燈號誌，而閃
    光紅燈表示停車再開，車輛應減速接近，先停止於交岔路口
    前，讓幹道車優先通行後認為安全時，方得續行，而依當時
    天候晴、日間自然光線、柏油路面乾燥無缺陷、無障礙物、
    視距良好，並無不能注意之情事，詎被告竟疏未注意，貿然
    前行，適有由林于婕所騎乘車牌號碼000-000 號普通重型機
    車，沿屏東縣萬丹鄉泉興路由南往北之方向行駛至該交岔路
    口，亦未注意其行向設有閃光黃燈號誌，而行經閃光黃燈號
    誌交岔路口，應減速接近，注意安全，小心通過，雙方因而
    發生碰撞，致林于婕因此受有多處挫傷、下巴裂傷2.5 公分
    等傷害。蔡秀慧肇事後，於犯罪偵查機關未發覺前，即於員
    警前往現場處理時，在場並當場承認其為肇事人，自首而接
    受裁判，因而查悉上情。
二、案經林于婕訴由屏東縣政府警察局屏東分局報告偵辦。
        證據並所犯法條
一、上揭犯罪事實，業據被告蔡秀慧於警詢及偵查中所坦承不諱
    ，核與告訴人林于婕於警詢中之指訴相符，復有道路交通事
    故現場圖、道路交通事故調查報告表一、二、車輛詳細資料
    報表、屏基醫療財團法人屏東基督教醫院診斷證明書、屏東
    縣政府警察局屏東分局交通分隊萬丹交通小隊道路交通事故
    照片黏貼紀錄表、租賃小客車（RBQ-1996）行車紀錄器影像
    截圖黏貼紀錄表、本署109 年11月12日勘驗筆錄各1 份等件
    在卷可稽。按汽車行駛至交岔路口時，應遵守燈光號誌；閃
    光黃燈表示「警告」，車輛應減速接近，注意安全，小心通
    過；閃光紅燈表示「停車再開」，車輛應減速接近，先停止
    於交岔路口前，讓幹道車優先通行後認為安全時，方得續行
    ，道路交通安全規則第102 第1 項第1 款、道路交通標誌標
    線號誌設置規則第211 條第1 項第1 款、第2 款分別訂有明
    文。被告考領有駕駛執照，此有公路監理電子閘門資料1 份
    在卷可憑，對於上揭規定自不得推諉不知，且依當時天候晴
    、日間自然光線、柏油路面乾燥無缺陷、無障礙物、視距良
    好，並無不能注意之情事，竟疏不注意為之，以致肇事，致
    告訴人受有傷害，被告應有過失。雖本件告訴人與被告2 人
    互有過失，然不能因而解免被告之過失罪責。而告訴人確因
    本件車禍受有如犯罪事實欄所示之傷害，則被告所涉過失傷
    害犯行與告訴人彼此間所受傷害間，顯具有相當因果關係。
    綜上，被告之任意性自白顯與事實相符，被告過失傷害犯行
    ，應堪認定。
二、核被告蔡秀慧所為，係犯刑法第284 條前段之過失傷害罪嫌
    。另依卷附之肇事人自首情形記錄表所載，因報案人或勤務
    指揮中心通報處理員警時，並未報明肇事人姓名，堪認員警
    到場時，並不知悉肇事者之年籍資料，而被告於警方到場時
    ，有留在現場，並當場向警方承認為肇事人，應係符合刑法
    第62條前段自首之要件，請斟酌是否減輕其刑。
三、依刑事訴訟法第451條第1項聲請逕以簡易判決處刑。
    此  致
臺灣屏東地方法院
中    華    民    國   109    年    11    月    13    日
                              檢察官  董  秀  菁
                              檢察官  黃  楷  中
本件正本證明與原本無異
中    華    民    國   109    年    11    月    19    日
                              書記官  李  暉  鵬